臺灣新北地方法院刑事判決
111年度審交易字第123號
公  訴  人  臺灣新北地方檢察署檢察官
被      告  黃睿  


上列被告因過失傷害案件，經檢察官提起公訴（110年度偵字第4
1714號），被告於本院準備程序中就被訴事實為有罪之陳述，經
本院裁定進行簡式審判程序，判決如下：
    主  文
黃睿因過失傷害人，處拘役肆拾日，如易科罰金，以新臺幣壹仟
元折算壹日。
    事  實
一、黃睿領有小型車普通駕駛執照，於民國110年3月27日19時28
    分許，駕駛車牌號碼0000-00號自用小客車，沿新北市土城
    區延吉街168巷往延吉街方向行駛，行經新北市土城區延吉
    街168巷與明峰街口右轉明峰街時，本應注意汽車行駛時，
    駕駛人應注意車前狀況，並隨時採取必要之安全措施，而依
    當時天候晴、夜間有照明、柏油路面乾燥無缺陷亦無障礙物
    、視距良好等情，並無不能注意之情事，適有陳美燕騎乘車
    牌號碼000-000號普通重型機車沿新北市土城區明峰街往延
    吉街168巷方向行駛至上開交岔路口，及行人戴伶羽沿新北
    市土城區延吉街168巷往金城路方向步行至上開交岔路口欲
    左轉明峰街，黃睿因疏未注意誤踩油門前行，其所駕車輛不
    慎撞擊陳美燕所騎機車，再撞擊行人戴伶羽，致戴伶羽因而
    受有下頷擦挫傷、雙膝部擦挫傷、左膝開放性傷口、雙小腿
    挫傷及骨盆挫傷等傷害。黃睿於肇事後，在有偵查權限之警
    察機關尚不知何人為肇事者前，向據報前往現場處理之員警
    陳述車禍發生經過而自首並願接受裁判。
二、案經戴伶羽訴由新北市政府警察局土城分局報告臺灣新北地
    方檢察署檢察官偵查起訴。
    理  由
壹、程序方面：
    本件被告黃睿所犯係死刑、無期徒刑、最輕本刑為3年以上
    有期徒刑以外之罪，其於準備程序中就被訴事實為有罪之陳
    述，經法官告知簡式審判程序之旨，並聽取公訴人及被告之
    意見後，依刑事訴訟法第273條之1第1項規定，裁定本案改
    依簡式審判程序審理，且依刑事訴訟法第273條之2及第159
    條第2項規定，不適用傳聞法則有關限制證據能力之相關規
    定，合先敘明。
貳、實體方面：
一、上揭犯罪事實，業據被告黃睿於警詢時、偵查中、本院準備
    程序及審理時均坦承不諱，核與證人即告訴人戴伶羽於警詢
    時及偵查中之證述、證人陳美燕於警詢時之證述相符，並有
    新北市立土城醫院診斷證明書1紙、道路交通事故現場圖、
    道路交通事故調查報告表㈠、㈡、道路交通事故肇事人自首情
    形記錄表各1份、道路交通事故照片52張、監視器錄影畫面
    截圖照片3張、證號查詢汽車駕駛人、車輛詳細資料報表各1
    紙、監視器錄影畫面光碟1片在卷可稽（見偵查卷第13、21
    至29、41至至71頁）。按汽車行駛時，駕駛人應注意車前狀
    況，並隨時採取必要之安全措施，道路交通安全規則第94條
    第3項定有明文。案發當時，被告為具有通常智識、心智正
    常且考領有小型車普通駕駛執照之成年人，對於上開交通規
    則不容諉為不知，而觀諸前揭卷附道路交通事故調查報告表
    ㈠所載，案發當時天候晴、夜間有照明、柏油路面乾燥無缺
    陷亦無障礙物、視距良好，足見被告並無不能注意之情事，
    竟疏未注意誤踩油門前行，致不慎撞擊告訴人，被告之駕駛
    行為具有過失，至為灼然；且被告之過失行為與告訴人之受
    傷結果間，具有相當因果關係，亦可認定。綜上所述，足認
    被告之自白核與事實相符，應可採為認定事實之依據。從而
    ，本案事證已臻明確，被告犯行洵堪認定，應依法論科。
二、論罪科刑：
  ㈠核被告所為，係犯刑法第284條前段之過失傷害罪。
  ㈡被告於車禍發生後，在犯罪未被有偵查犯罪權限之機關或公
    務員發覺前，主動向據報前往現場處理之員警表明係肇事者
    ，而願接受裁判之情形，此有道路交通事故肇事人自首情形
    記錄表1紙在卷可佐（見偵查卷第27頁），合於自首要件，
    爰依刑法第62條前段規定減輕其刑。　
  ㈢爰審酌被告既駕駛車輛參與道路交通，本應小心謹慎以維自
    身及他人之安全，竟疏未注意誤踩油門前行而肇事，並致告
    訴人受傷，且迄未與告訴人達成和解，賠償告訴人損失，另
    考量其過失程度、告訴人之傷勢程度，並兼衡其無前科之素
    行，有臺灣高等法院被告前案紀錄表1份附卷可稽，犯後坦
    承犯行，自陳碩士畢業之智識程度，目前從事工程師工作、
    無須扶養家人之家庭狀況等一切情狀，量處如主文所示之刑
    ，並諭知如易科罰金之折算標準，以資懲儆。
據上論斷，應依刑事訴訟法第273條之1第1項、第299條第1項前
段，刑法第284條前段、第62條前段、第41條第1項前段，刑法施
行法第1條之1第1項，判決如主文。
本案經檢察官黃育仁提起公訴，經檢察官張啓聰到庭執行職務。
中　　華　　民　　國　　111 　年　　3 　　月　　30　　日
                  刑事第二十五庭  法  官      曾淑娟  
　　　　　　　　　　　　　　　　　　　
上列正本證明與原本無異。
如不服本判決，應於判決送達後20日內敘明上訴理由，向本院提
出上訴狀 (應附繕本) ，上訴於臺灣高等法院。其未敘述上訴理
由者，應於上訴期間屆滿後20日內向本院補提理由書「切勿逕送
上級法院」。
                                  書記官　     張佑慈
中　　華　　民　　國　　111 　年　　3 　　月　　30　　日
附錄本案論罪科刑法條全文：
中華民國刑法第284條
因過失傷害人者，處1年以下有期徒刑、拘役或10萬元以下罰金
；致重傷者，處3年以下有期徒刑、拘役或30萬元以下罰金。